【裁判字號】    90,訴,185
【裁判日期】    900814
【裁判案由】    毒品危害防制條例
【裁判全文】
台灣苗栗地方法院刑事判決                            九十年度訴字第一八五號
    公  訴  人  臺灣苗栗地方法院檢察署檢察官
    被      告  甲○○
右列被告因違反毒品危害防制條例案件，經檢察官提起公訴（九十年度毒偵字第九三
八號），本院判決如左：
    主  文
甲○○連續施用第一級毒品，累犯，處有期徒刑柒月，扣案之第一級毒品海洛因（零
點貳公克）沒收銷燬、注射針筒壹支沒收；又連續施用第二級毒品，累犯，處有期徒
刑肆月，扣案第二級毒品安非他命（零點肆公克）沒收銷燬，應執行有期徒刑玖月，
扣案之第一級毒品海洛因（零點貳公克）、第二級毒品安非他命（零點肆公克）均沒
收銷燬，注射針筒壹支沒收。
    事  實
一、甲○○曾於民國八十六年間，因違反麻醉藥品管理條例經台灣高等法院判處有期
    徒刑六月，於八十七年五月十五日易科罰金執行完畢。又因施用第一、二級毒品
    案件，經送觀察、勒戒後，有繼續施用毒品傾向而強制戒治，後因停止強戒戒治
    交保護管束期滿，由台灣新竹地方法院檢察署檢察官於九十年五月二日以九十年
    度戒毒偵字第八二號不起訴處分確。嗣甲○○仍不知戒絕毒癮，於五年內復分別
    基於施用第一、二級毒品海洛因及安非他命之概括犯意，分別自九十年六月初起
    至同年六月二十日晚上九時許止，連續在苗栗縣竹南鎮一帶、同鎮「虎克遊藝場
    」所等地使用注射針筒注射海洛因多次及使用玻璃球燒烤產生白煙方式施用安
    非他命多次，迨於九十年六月二十日晚上十時十五分許，在「虎克遊藝場」外，
    經警查獲，並扣得海洛因０．二公克、安非他命０．四公克，及其所有供施用毒
    品注射針筒一支。
二、案經苗栗縣警察局竹南分局報請台灣苗栗地方法院檢察署檢察官偵查起訴。
    理  由
一、訊據被告甲○○對於右揭事實，均坦承不諱，並有第一級毒品海洛因０．二公克
    、第二級毒品安非他命０．四公克，及供施用毒品注射針筒一支扣案為證，且被
    告於九十年六月二十日晚上十時四十分許，在警訊中所採尿送驗結果呈嗎啡及甲
    基安非他命陽性反應，此有苗栗縣衛生局九十年七月六日九十衛檢字第九０一一
    二二八號出具之煙毒尿液檢驗成績書一件在卷可稽，被告之前述自白核與事實相
    符，足堪憑採。另被告前曾因施用第一、二級毒品案件，經送觀察、勒戒後，有
    繼續施用毒品傾向而強制戒治，後因停止強戒戒治交保護管束期滿，由台灣新竹
    地方法院檢察署檢察官於九十年五月二日以九十年度戒毒偵字第八二號不起訴處
    分確定，此有臺灣苗栗地方法院檢察署刑案資料查註紀錄表、臺灣高等法院被告
    全國前案紀錄表及法務部被告在監在押資料表各一份、前述九十年度戒毒偵字第
    八二號不起訴處分書影本一件在卷足憑。本案事證明確，被告二犯毒品危害防制
    條例第十條施用毒品罪之犯行洵堪認定，應依法論科。
二、按被告前因施用毒品案件，經強制戒治期滿由檢察官依該條例為不起訴處分後，
    於五年內再犯第十條之罪，應先令入戒治處所強制戒治，並由檢察官直接提起公
    訴，毒品危害防制條例第二十條第三項、第二十三條第二項分別定有明文。核被
    告所為，係犯毒品危害防制條例第十條第一項、第二項之施用第一級毒品罪及施
    用第二級毒品罪。其先後分別多次施用海洛因及安非他命之犯行，時間緊接，方
    法相同，且觸犯構成要件相同之罪名，顯均係基於概括犯意所為，為連續犯，應
    均依刑法第五十六條之規定以一罪論，並加重其刑。被告先後分別持有第一、第
    二級毒品，進而施用，其持有之低度行為應被施用之高度行為所吸收，均不另論
    罪。被告所犯上開施用第一級毒品罪與第二級毒品罪間，犯意各別，行為互殊，
    罪名有異，應予分論併罰。及被告曾於民國八十六年間，因違反麻醉藥品管理條
    例經台灣高等法院判處有期徒刑六月，於八十七年五月十五日易科罰金執行完畢
    ，此有臺灣高等法院被告全國前案紀錄表一份在卷可佐，其受有期徒刑之執行完
    畢後，五年以內再犯本件有期徒刑以上之罪，係屬累犯，應依刑法第四十七條之
    規定就所犯上開二罪分別遞加重其刑。爰審酌被告犯罪之動機、目的、手段、施
    用毒品之次數及其品性、生活狀況、智識程度及犯罪後坦承犯行並承諾不再施用
    毒品之態度等一切情狀，就被告連續施用第一級毒品部分判處有期徒刑七月；就
    被告連續施用第二級毒品部分判處有期徒刑四月，並定應行刑為有期徒刑九月。
    另扣案之第一級毒品海洛因０．二公克、第二級毒品安非他命０．四公克，係查
    獲之毒品，均併依毒品危害防制條例第十八條第一項前段之規定沒收銷燬之。另
    扣案之毒品注射針筒一支係被告所有，供其施用海洛因所用，業據被告供承在卷
    ，依刑法第三十八條第一項第二款之規定宣告沒收。
據上論斷，應依刑事訴訟法第二百九十九條第一項前段、毒品危害防制條例第十條第
一項、第二項、第十八條第一項前段、刑法第十一條前段、第五十六條、第四十七條
、第五十一條第五款、第三十八條第一項第二款，判決如主文。
本案經檢察官呂曾達到庭執行職務。
中      華      民      國    九十      年      八      月    十四    日
                                臺灣苗栗地方法院刑事第二庭
                                    法  官  黃  賢  婷
右正本證明與原本無異。
如不服本判決，應於判決送達後十日內向本院提出上訴狀( 應附繕本 )，上訴於
臺灣高等法院台中分院。
                                    書記官  陳  文  聰
中      華      民      國    九十      年      八      月    十四    日
附錄法條
一、施用第一級毒品者，處六月以上五年以下有期徒刑。
二、施用第二級毒品者，處三年以下有期徒刑。


司法院資訊處製作；財團法人民間司法改革基金會備份。
